【裁判字號】    96,易,731
【裁判日期】    970111
【裁判案由】    竊盜等
【裁判全文】
臺灣雲林地方法院刑事判決               96年度易字第731號
公  訴  人  臺灣雲林地方法院檢察署檢察官
被      告  丁○○
            乙○○
上列被告等因竊盜等案件，經檢察官提起公訴（96年度偵字第57
44、5830號），被告等於準備程序中就被訴事實為有罪之陳述，
受命法官於聽取當事人之意見後，經本院告知簡式審判程序意旨
，並聽取公訴人、被告之意見後，裁定依簡式審判程序審理，判
決如下：
    主  文
丁○○犯毀損他人物品罪，累犯，處有期徒刑參月，扣案之鐵質
釘耙壹支及棉質手套壹只均沒收；又犯攜帶兇器竊盜，累犯，處
有期徒刑捌月，扣案之鐵質釘耙壹支及棉質手套壹只均沒收；又
犯竊盜罪，累犯，處有期徒刑陸月，扣案之鑰匙壹支沒收；又共
同犯攜帶兇器竊盜罪，累犯，處有期徒刑捌月。應執行有期徒刑
壹年拾月，扣案之鐵質釘耙壹支、棉質手套壹只及鑰匙壹支均沒
收。
乙○○共同犯攜帶兇器竊盜罪，累犯，處有期徒刑捌月。
    犯罪事實及理由
壹、程序事項：
    本件屬於刑事訴訟法第376 條第1 款所列案件，依同法第28
    4 條之1 規定得由受命法官獨任審理。又本件經被告丁○○
    、乙○○於準備程序期日為有罪之陳述，而經本院裁定以簡
    式審判程序加以審理，則依據刑事訴訟法第273 條之2 、同
    法第159 條第2 項之規定，不適用傳聞法則有關限制證據能
    力之相關規定；並得依同法第310 條之2 之準用同法第454
    條之規定製作略式判決書，依法僅需記載犯罪事實、證據名
    稱及應適用之法條，並得以簡略方式為之，合先敘明。
貳、實體事項：
一、構成犯罪事實：
    丁○○前於民國93年間因竊盜案件，經本院於93年12月27日
    ，以93年度易字第328 號判處有期徒刑8 月，於94年1 月16
    日確定；又於93年間因贓物案件，經本院於93年12月13日，
    以94年度港簡字第13號判處有期徒刑4 月，於94年5 月16日
    確定，2 罪接續執行，甫於95年10月31日縮短刑期假釋出監
    ，於96年3 月14日假釋期滿未經撤銷，其未執行之刑，以已
    執行論。乙○○則前於93年間因贓物案件，經本院於94年5
    月16日，以94年度港簡字第13號判處有期徒刑4 月確定；又
    於94年間因竊盜案件，經臺灣桃園地方法院於94年3 月30日
    ，以94年度壢簡字第616 號判處有期徒刑3 月，於94年4 月
    22日確定；再於94年間因施用毒品案件，經臺灣桃園地方法
    院於94年9 月26日，以94年度訴字第1488號判處有期徒刑8
    月，於94年10月31日確定；另因施用毒品案件，經臺灣桃園
    地方法院於95年5 月30日，以95年度訴更字第3 號判處有期
    徒刑4 月確定；數罪接續執行，甫於96年8 月28日縮短刑期
    執行完畢。詎其2 人均仍不知悔改，猶為下列行為：
    (一)丁○○於96年11月3 日凌晨5 時10分許，見甲○○所有車
      牌號碼VJ-9079 號自用小客車，停放在雲林縣麥寮鄉後安
      村後安215 號旁，無人看管，竟基於為自己不法所有意圖
      與毀損故意，手戴其所有之棉質手套1 只後，再持其所有
      ，客觀上足以對人之生命、身體安全構成威脅，具有危險
      性，足供兇器使用之鐵質釘耙1 支，敲毀該小客車左後車
      門玻璃與左側車門把手，足以生損害於甲○○後，再將手
      伸入車內開啟車門，進入該車內竊取甲○○所有之零錢新
      臺幣數10元、身分證、駕照、信用卡及金融卡等財物，並
      放置於上衣口袋內而得手。適甲○○親眼目睹上情，旋報
      警於同日上午5 時40分許，在上開處所當場查獲，並扣得
      丁○○所有之鐵質釘耙1 支及手套1 只。
    (二)丁○○於96年11月6 日下午2 時許，在雲林縣麥寮鄉○○
      村○○路95巷2 號前時，見戊○○所有車牌號碼HFG-752
      號重型機車停放該處，無人看管，竟基於為自己不法所有
      意圖，以自備鑰匙1 支插入機車電門，啟動機車引擎而竊
      取之，得手後，留供己代步使用。
    (三)96年11月7 日凌晨4 時20分許，丁○○騎乘前揭竊得之
      HFG-752 號機車搭載不知情之乙○○，行經雲林縣麥寮鄉
      海豐國小前時，因機車汽油幾近耗盡，乙○○見丙○○所
      有車牌號碼9235-SX 號自用小客車正好停放於海豐國小前
      ，即提議竊取汽油，丁○○乃與乙○○共同基於為自己不
      法所有之犯意聯絡，由丁○○負責在旁把風，乙○○則持
      在路旁撿拾之塑膠吸管1 支、塑膠油桶1 個及在丁○○所
      騎機車內取得，客觀上足以對人之生命、身體安全構成威
      脅，具有危險性，足供兇器使用之六角扳手、斜口鉗各1
      支及刀片9 片（起訴書誤載為8 片），先以六角扳手撬開
      油箱蓋，再以塑膠吸管插入油箱內抽取汽油，裝入上開油
      桶之方式，竊取汽油約1 公升得手。適巡邏員警行經該處
      發覺2 人行蹤怪異，當場盤查方查悉上情。
二、認定犯罪事實所憑之證據名稱：
    (一)犯罪事實(一)部分：
      1.告訴人甲○○於警詢時之指訴。
      2.贓物認領保管單1 紙。
      3.照片6 張。
      4.鐵質釘耙1 支及手套1 只扣案。
      5.被告丁○○於本院審理時之自白，且與上開積極證據相
        符，應可採信。
    (二)犯罪事實(二)部分：
      1.被害人戊○○於警詢時之指述。
      2.贓物認領保管單1 紙。
      3.雲林縣警察局車輛鞋尋電腦輸入單2 紙。
      4.照片3 張。
      5.鑰匙1 支扣案。
      6.被告丁○○於本院審理時之自白，且與上開積極證據相
        符，應可採信。
    (三)犯罪事實(三)部分：
      1.被害人丙○○於警詢時之指述。
      2.贓物認領保管單1 紙。
      3.車籍查詢基本資料詳細畫面1 紙。
      4.照片3 張。
      5.被告丁○○、乙○○於本院審理時之自白，且與上開積
        極證據相符，應可採信。
    (四)綜上所述，本件事證明確，被告2 人犯行均應堪認定。
三、論罪科刑之理由：
    (一)按刑法第321 條第1 項第3 款之攜帶兇器竊盜罪，係以行
      為人攜帶兇器竊盜為其加重條件，此所謂兇器，其種類並
      無限制，凡客觀上足以對人之生命、身體、安全構成威脅
      ，具有危險性之兇器均屬之，且只須行竊時攜帶此種具有
      危險性之兇器為已足，並不以攜帶之初有行兇之意圖為必
      要（最高法院79年臺上字第5253號判例參照）。經查，被
      告丁○○於為犯罪事實(一)犯行時，所使用之鐵質釘耙1 支
      ，握把部分與抓耙部分已經分開，握把部分為木質圓棍，
      長117.7 公分，抓耙部分為鐵質，共有4 爪，呈圓形尖銳
      狀，總長約13.5公分，寬約9 公分，抓耙並附有1 條鐵鍊
      可以與握把部分相連等情；另被告丁○○與乙○○於為犯
      罪事實(三)犯行時，所使用之六角扳手、斜口鉗各1 支及刀
      片9 片，其中六角扳手1 支，扳手呈L 狀，L 較長部分前
      端呈扁平尖銳狀，長12公分，L 較短部分前端為六角形，
      長4.5 公分，整支均為鐵質，斜口鉗1 支，整支均為鐵質
      ，把手部分覆蓋紅色塑膠外皮，全長11.5公分，前端剪頭
      部分，寬1.5 公分，剪頭部分呈斜口尖銳狀；刀片9 片，
      每片大小皆一樣，每片長約2.2 公分，寬約0.5 公分，兩
      邊均為斜口尖銳狀等情；均業據本院審理時當庭勘驗屬實
      （本院卷第47頁至第48頁），可見若持該鐵質釘耙、六角
      扳手、斜口鉗及刀片攻擊人，客觀上顯足以危害他人生命
      、身體安全，該鐵質釘耙、六角扳手、斜口鉗及刀片確均
      屬具有危險性之兇器，應無可疑。是被告丁○○所為犯罪
      事實(一)之犯行，核係犯刑法第354 條之毀損罪及刑法第32
      1 條第1 項第3 款之攜帶兇器竊盜罪。被告丁○○所為犯
      罪事實(二)之犯行，核係犯刑法第320 條第1 項之竊盜罪。
      被告丁○○及乙○○所為犯罪事實(三)之犯行，核係犯刑法
      第321 條第1 項第3 款之攜帶兇器竊盜罪。起訴書就被告
      2 人所犯法條部分雖記載有誤，然此部分業據公訴檢察官
      當庭更正，本院自得予以審理，並無須變更起訴法條。被
      告2 人就犯罪事實(三)之犯行有犯意聯絡及行為分擔，均為
      共同正犯。被告丁○○所犯上開4 罪罪名互異，犯意各別
      ，應分論併罰。
    (二)被告丁○○前於93年間因竊盜案件，經本院於93年12月27
      日，以93年度易字第328 號判處有期徒刑8 月，於94年1
      月16日確定；又於93年間因贓物案件，經本院於93年12
      月13日，以94年度港簡字第13號判處有期徒刑4 月，於94
      年5 月16日確定，2 罪接續執行，甫於95年10月31日縮短
      刑期假釋出監，於96年3 月14日假釋期滿未經撤銷，其未
      執行之刑，以已執行論。被告乙○○則於93年間因贓物案
      件，經本院於94年5 月16日，以94年度港簡字第13號判處
      有期徒刑4 月確定；又於94年間因竊盜案件，經臺灣桃園
      地方法院於94年3 月30日，以94年度壢簡字第616 號判處
      有期徒刑3 月，於94年4 月22日確定；再於94年間因施用
      毒品案件，經臺灣桃園地方法院於94年9 月26日，以94年
      度訴字第1488號判處有期徒刑8 月，於94年10月31日確定
      ；另因施用毒品案件，經臺灣桃園地方法院於95年5 月30
      日，以95年度訴更字第3 號判處有期徒刑4 月確定；數罪
      接續執行，甫於96年8 月28日縮短刑期執行完畢。分別有
      其臺灣高等法院被告前案紀錄表各1 份在卷可參，其2 人
      於前開有期徒刑執行完畢後5 年內故意再犯本件有期徒刑
      以上之罪，均為累犯，均應依刑法第47條第1 項規定加重
      其刑。
    (三)爰審酌被告丁○○前有竊盜、毒品等前科，被告乙○○前
      有槍砲、偽造貨幣、竊盜等前科，素行均不良，且均僅國
      中學歷，教育程度不高，而被告2 人正值青壯，四肢健全
      ，不思以正當途徑獲取利益，竟貪圖一己私利，竊取他人
      財物，除破壞社會秩序，也造成被害人損失，及其2 人犯
      後均尚能坦承犯行，仍有悔悟之心，態度良好，被告丁○○竊取次數較多等一切情狀，分別量處如主文所示之刑，
      被告丁○○部分並定其應執行之刑。
    (四)扣案之鐵質釘耙1 支及手套1 只均係供被告丁○○為犯罪
      事實(一)犯行所用之物，扣案鑰匙1 支則為被告丁○○為犯
      罪事實(二)犯行所用之物，且均屬被告丁○○所有，業據被
      告丁○○供承在卷，均應依刑法第38條第1 項第2 款規定
      ，宣告沒收。至扣案之塑膠油桶1 個、塑膠吸管1 條、六
      角扳手、斜口鉗各1 支及刀片9 片等物，雖亦係供被告2
      人為犯罪事實(三)犯行所用之物，然被告丁○○供稱係被告
      乙○○所有，被告乙○○則辯稱並非伊所有，卷內也查無
      積極證據足認該等物品係被告丁○○或乙○○所有，爰不
      予宣告沒收。
四、適用之法律：
    (一)刑事訴訟法第273 條之1 第1 項、第284 條之1 、第299
      條第1 項前段。
    (二)刑法第320 條第1 項、第321 條第1 項第3 款、第354 條
      、第28條、第47條第1 項、第51條第5 款、第38條第1 項
      第2 款。
    (三)刑法施行法第1 條之1 第1 項、第2 項前段。
本案經檢察官廖弼妍到庭執行職務。
中    華    民    國    97    年    1     月    11    日
                  刑事第二庭  法  官  廖淑華
以上正本證明與原本無異。
如不服本判決，應於判決收受後10日內，向本院提出上訴狀（須
附繕本）。
                              書記官  張菀純
中    華    民    國    97    年    1     月    11    日
附錄本案論罪科刑法條全文：
刑法第320 條：（普通竊盜罪、竊佔罪）
意圖為自己或第三人不法之所有，而竊取他人之動產者，為竊盜
罪，處5 年以下有期徒刑、拘役或5 百元以下罰金。
意圖為自己或第三人不法之利益，而竊佔他人之不動產者，依前
項之規定處斷。
前二項之未遂犯罰之。
刑法第321 條：（加重竊盜罪）
犯竊盜罪而有左列情形之一者，處6 月以上、5 年以下有期徒刑
：
一  於夜間侵入住宅或有人居住之建築物、船艦或隱匿其內而犯
    之者。
二  毀越門扇、牆垣或其他安全設備而犯之者。
三  攜帶兇器而犯之者。
四  結夥三人以上而犯之者。
五  乘火災、水災或其他災害之際而犯之者。
六  在車站或埠頭而犯之者。
前項之未遂犯罰之。
刑法第354 條：（毀損器物罪）
毀棄、損壞前二條以外之他人之物或致令不堪用，足以生損害於
公眾或他人者，處2 年以下有期徒刑、拘役或5 百元以下罰金。


司法院資訊處製作；財團法人民間司法改革基金會備份。
